【裁判字號】    91,訴,1876
【裁判日期】    920919
【裁判案由】    毒品危害防制條例等
【裁判全文】
臺灣高雄地方法院刑事判決                        九十一年度訴字第一八七六號
    公  訴  人  臺灣高雄地方法院檢察署檢察官
    被      告  甲○○
    選任辯護人  蘇精哲律師
                劉家榮律師
                許惠珠律師
右列被告因違反毒品危害防制條例等案件，經檢察官提起公訴（九十一年度偵字第六
八五０、六八五一號），本院判決如左：
    主      文
甲○○未經許可持有可發射子彈具有殺傷力之改造玩具手槍，處有期徒刑壹年貳月，
併科罰金新臺幣壹拾萬元，罰金如易服勞役，以新台幣玖佰元即銀元參佰元折算壹日
，改造之葛拉克１７型玩具手槍壹支（含彈匣壹個）沒收；又販賣第二級毒品，處有
期徒刑柒年陸月，大麻拾肆包（總重參壹陸點零捌公克）、ＭＤＭＡ參拾伍包（共參
仟肆佰玖拾捌顆）、Ｋ他命陸包（驗後毛重貳佰捌拾公克）均沒收銷燬之，包裝大麻
所用之包裝（重貳玖點貳玖公克）沒收；應執行有期徒刑捌年陸月，併科罰金新臺幣
壹拾萬元，罰金如易服勞役，以新台幣玖佰元即銀元參佰元折算壹日，改造之葛拉克
１７型玩具手槍壹支（含彈匣壹個）及包裝大麻所用之包裝（重貳玖點貳玖公克）均
沒收，大麻拾肆包（總重參壹陸點零捌公克）、ＭＤＭＡ參拾伍包（共參仟肆佰玖拾
捌顆）、Ｋ他命陸包（驗後毛重貳佰捌拾公克）均沒收銷燬之。
    事      實
一、甲○○（施用毒品部分，已由臺灣高雄地方法院檢察署檢察官另案偵辦）於民國
    （下同）九十一年三月二十一日下午二時許，在高雄市○○區○○路與中山路口
    之城市光廊露天咖啡廳內，將新台幣（以下同）一萬元之現金交付綽號「偉仔」
    之真實姓名年籍不詳成年男子購買槍械，「偉仔」告知於九十一年三月二十九日
    凌晨二時許，在高雄市○○區○○路與玉竹街口旁之某ＰＵＢ前之某機車腳踏板
    上，即置有其所購可發射子彈具有殺傷力之葛拉克１７型改造玩具手槍一支及不
    具殺傷力之子彈五顆，甲○○即依約前往拿取上開槍械而未經許可無故持有之，
    並將之放置於其所駕駛車號ＺＪ─七六八一號自用小客車駕駛座下方之紙盒內；
    又於九十一年三月二十九日凌晨一、二時許，在高雄市○○區○○路與玉竹街口
    ，基於意圖營利之販賣故意，以十九萬元之價格向上開真實姓名年籍不詳綽號「
    偉仔」男子販入第二級毒品大麻十四包（共重約三百五十公克）、ＭＤＭＡ（俗
    稱搖頭丸）三十五包（共三千四百九十八顆）、第三級毒品Ｋ他命六包（共重約
    三百公克）等毒品一批後，欲至高雄市內不特定ＰＵＢ店內尋找買主，並以每包
    大麻三千五百元、Ｋ他命每包四千元、ＭＤＭＡ每顆一百元之價格出售，但均尚
    未售出上開毒品，即於九十一年三月二十九日凌晨三時三十分許，在高雄市○○
    區○○路與中山路口為警查獲，並扣得上開可發射子彈具殺傷力之改造玩具手槍
    一把（含彈匣一個）、第二級毒品大麻十四包（總重三四五‧三七公克，包裝重
    二九‧二九公克）、ＭＤＭＡ（俗稱搖頭丸）三十五包（共三千四百九十八顆）
    、第三級毒品Ｋ他命六包（驗後毛重二百八十公克）等毒品一批。
二、案經高雄市政府警察局移送臺灣高雄地方法院檢察署檢察官偵查起訴。
    理      由
一、訊據被告甲○○固坦承持有上開槍械及毒品，惟矢口否認有上開犯行，並辯稱：
    上開槍械係因綽號「偉仔」之人用上開槍械及無殺傷力之子彈用以抵償一萬元之
    欠款，並以為係玩具手槍，不知上開槍械具有殺傷力，又前開毒品一批係名為「
    鄭志平」之人所交付，其僅知有搖頭丸（即ＭＤＭＡ），不知有Ｋ他命及大麻等
    物云云。
  １惟查：上開販賣毒品之事實，業據被告於警詢時坦供在卷，並有上開毒品大麻、
    ＭＤＭＡ、Ｋ他命以及槍械等物扣案可稽，且上開毒品確為大麻、ＭＤＭＡ及Ｋ
    他命一節，業經法務部調查局（大麻部分）及高雄醫學大學附設中和紀念醫院（
    ＭＤＭＡ及Ｋ他命部分）分別鑑定屬實，並有法務部調查局鑑定通知書（九十一
    年度偵字第六八五一號卷第一四頁）及高雄醫學大學附設中和紀念醫院檢驗報告
    （本院卷第二一頁）各一份附卷足憑；另上開槍械部分，亦經內政部警政署刑事
    警察局鑑定係玩具手槍換裝金屬改造槍管而成之改造手槍，並具殺傷力，亦有該
    局槍彈鑑定書（參九十一年度偵字第六八五０號第一六至一八頁）在卷可稽。
  ２次就被告持有毒品之來源，其於警詢時供述：係「阿偉」所有，嗣於偵查及審理
    時，則翻稱：係鄭志平所有，前後不一，已見虛偽，且本院固查得鄭志平其人，
    惟據刑事訴訟法第一百八十一條規定：「證人恐因陳述致自己或與其有前條第一
    項關係之人受刑事追訴或處罰者，得拒絕證言。」況依被告翻供所稱：上開毒品
    係鄭志平所有云云，可能使鄭志平涉犯本件販賣毒品犯行，縱傳訊鄭志平之人，
    鄭志平亦將拒絕證言或否認被告所供，是被告翻供此節，既無任何證據足堪認定
    ，自無可採；又被告尿液經本院送請高雄醫學大學附設中和紀念醫院鑑驗結果，
    被告尿液中確有ＭＤＭＡ及Ｋ他命成份之陽性反應，此有該醫院濫用藥物尿液檢
    驗報告一紙在卷可考（本院卷第七四頁），又觀被告歷次於警、偵訊及審理中自
    承：僅施用毒品ＭＤＭＡ，並無施用其他毒品等詞（毒品危害防制條例警卷第二
    頁、九十一年度偵字第六八五一號卷第三頁反面、第二四頁反面、本院卷第一四
    一頁），然被告持有之大批毒品中，竟有大麻及Ｋ他命等毒品，足見該等毒品顯
    非供其所施用，且上開毒品數量龐大，亦可佐證被告警詢時坦供販賣毒品犯行，
    確屬事實，尤其，被告警詢時之供述，就整批毒品販入之金額、各該毒品出售之
    價格及預定販出之地點均詳予供述，更見其實；復依被告所供上開各毒品出售價
    格計算結果，出售所有毒品後可得四十二萬二千八百元，遠大於其買入該批毒品
    所支之十九萬元，益見其具有販賣毒品之營利意圖。
  ３再者，右開持有具殺傷力槍械之事實部分，亦經被告於警詢及偵查中供承不諱，
    且明確供稱：係以一萬元之價格購買，並於交付現金後，於另時、地取槍等節均
    供陳綦詳，至其在審訊時改稱：係用以抵償一萬元之欠款云云，自無足採，且辯
    護人於審訊時陳稱：該等一般無改造之玩具手槍，市價僅約數千元等詞，而違法
    之具殺傷力改造手槍價格自必高於非改造之普通玩具槍，亦屬常情，然被告若要
    購買玩具槍僅須至一般販售店面以數千元價格購買即可，豈有可能竟以一萬元之
    高價向不明人士購買，且又以先交付現金後，再行取槍之方式買入，足見其意絕
    非係購買非改造之普通玩具手槍，而係買入具殺傷力之改造手槍甚明；又被告於
    警詢中自承：購買上開槍械係為防身之用等詞，更知被告確有購買具殺傷力之槍
    械而加以持有之意圖；是被告警詢所供顯與事實相符，其事後翻異之詞，自不可
    信。
  ４復以辯護人雖辯護稱：被告於警詢中所為之自白非出於自由意識，而係承辦員警
    教導之供述云云，然經本院於審理時勘驗二次警詢之錄音帶，該錄音帶顯現被告
    自願同意於夜間接受訊問，且被告回答承辦員警之訊問時，就其中部分問題，承
    辦員警並反覆確定被告回答之意旨，被告答訊流利，發音內容與警詢筆錄所載大
    致相符，並於警詢過程之錄音中無聽聞有任何強暴、脅迫、利誘、詐欺、疲勞訊
    問或其他不正方法之情事，此勘驗結果已有本院審判筆錄記載明確（參本院卷第
    九九頁），是辯護人之上開辯護亦無可取。
    綜上所述，被告所辯，均無可採，本件事證明確，被告犯行堪予認定。
二、核被告甲○○所為，係犯槍砲彈藥刀械管制條例第十一條第四項之未經許可持有
    具殺傷力之槍械及毒品危害防制條例第四條第二項之販賣第二級毒品、同條第三
    項之販賣第三級毒品等罪。公訴人認被告持有槍械部分係犯槍砲彈藥刀械管制條
    例第十條第四項之持有改造模型槍之罪，惟本案被告所持有者係具殺傷力之改造
    玩具手槍，並非改造模型槍，公訴人上開所認尚有未洽，起訴法條應予變更。被
    告持有第二級毒品及第三級毒品之低度行為，應為販賣第二級毒品及第三級毒品
    之高度行為所吸收，不另論罪。被告所犯販賣第二級毒品罪與販賣第三級毒品罪
    ，係同一販入行為而觸犯數罪名，屬想像競合犯，應從一重之販賣第二級毒品罪
    處斷。被告無故持有槍械及販賣第二級毒品二罪間，犯意各別，行為互殊，應予
    分論併罰。爰審酌被告前未曾犯宣告有期徒刑以上之罪，此有臺灣高等法院被告
    全國前案紀錄表一份可按，足見其素行尚可，惟本案購入大量毒品，意圖販賣，
    獲取暴利，以誘人吸毒，傷人身軀，作為營利之方式，惡性非淺，及其毒品尚未
    販出，所生實害未深，又犯罪後翻供否認犯行，態度惡劣等一切情狀，量處如主
    文所示之刑，所犯無故持有槍械罪之罰金部分，並諭知易服勞役之折算標準，且
    定其應執行之刑並就罰金部分諭知易服勞役之折算標準，以示懲儆。至扣案之第
    二級毒品大麻十四包（扣除包裝後之總重為三一六‧０八公克）、ＭＤＭＡ三十
    五包（共三千四百九十八顆）及第三級毒品Ｋ他命六包（驗後毛重二百八十公克
    ），均為查獲之毒品，依毒品危害防制條例第十八條第一項前段規定沒收銷燬之
    ；又包裝大麻所用之包裝（重二九‧二九公克），既係用於包裹毒品大麻，防其
    裸露、潮濕，便於攜帶販賣，亦係供販賣毒品所用之物，應依毒品危害防制條例
    第十九條第一項之規定宣告沒收；另可發射子彈具有殺傷力之葛拉克１７型改造
    玩具手槍一支（含彈匣一個），係違禁物，亦依刑法第三十八條第一項第一款宣
    告沒收之。
三、至公訴人雖以被告甲○○於九十一年三月二十九日凌晨二時許，自真實姓名年籍
    不詳綽號「偉仔」男子處，在其所指示之高雄市○○區○○路與玉竹街口旁之某
    ＰＵＢ前之某機車腳踏板上，取得並未經許可而持有不具殺傷力之改造子彈五顆
    ，而認被告涉有槍砲彈藥刀械管制條例第十二條第四項之罪云云。
    惟按「槍砲彈藥刀械管制條例所稱彈藥，依該條例第四條第一項第二款規定，係
    指同條項第一款各式槍砲所使用之砲彈、子彈及其他具有殺傷力或破壞性之各類
    炸彈、爆裂物而言。故就立法目的言，若子彈未具上揭各該性質而無危險性，自
    無管制之必要。」最高法院九十一年台上字第三四五九號判決意旨參照。
    經查：被告於上開時、地持有之上開改造子彈五顆，均無法擊發，而認不具殺傷
    力，此業經內政部刑事警察局鑑驗屬實，並有該局槍彈鑑定書一份在卷可查（參
    九十一年度偵字第六八五０號第一六頁），則該改造子彈五顆既不具殺傷力，自
    無危險性可言，當無管制之必要，是核之上開最高法院判決意旨，被告持有該等
    改造子彈，自不構成槍砲彈藥刀械管制條例第十二條第四項之罪，原應為無罪之
    諭知，惟公訴意旨認被告持有改造子彈之行為部份，與前開持有槍械之犯行部分
    ，同一持有行為，觸犯二不同之罪名，係想像競合犯，具有裁判上一罪之關係，
    爰不另為無罪之諭知。
據上論斷，應依刑事訴訟法第二百九十九條第一項前段、第三百條，槍砲彈藥刀械管
制條例第十一條第四項，毒品危害防制條例第四條第二項、第三項、第十八條第一項
前段、第十九條第一項，刑法第十一條前段、第五十五條、第五十一條第五款、第四
十二條第二項、第三十八條第一項第一款，罰金罰鍰提高標準條例第二條，現行法規
所定貨幣單位折算新台幣條例第二條，判決如主文。
本案經檢察官鄧藤墩到庭執行職務。
中      華      民      國      九十二    年      九      月    十九    日
                                    臺灣高雄地方法院刑事第三庭
                                            法  官    高思大
右正本證明與原本無異。
如不服本判決，應於判決送達後十日內，向本院提出上訴狀。
                                            書記官    蔡語珊
中      華      民      國      九十二    年      九      月    二十三  日
附錄條文：
槍砲彈藥刀械管制條例第十一條第四項
          未經許可，持有、寄藏或意圖販賣而陳列第一項所列槍砲者，處一年以上
          七年以下有期徒刑，併科新臺幣七百萬元以下罰金。
毒品危害防制條例第四條第二項、第三項
        製造、運輸、販賣第二級毒品者，處無期徒刑或七年以上有期徒刑，得併科
        新臺幣七百萬元以下罰金。
        製造、運輸、販賣第三級毒品者，處五年以上有期徒刑，得併科新臺幣五百
        萬元以下罰金。


司法院資訊處製作；財團法人民間司法改革基金會備份。
